【裁判字號】    89,易,4321
【裁判日期】    900312
【裁判案由】    贓物
【裁判全文】
臺灣臺中地方法院刑事判決                        八十九年度易字第四三二一號
    公  訴  人  臺灣台中地方法院檢察署檢察官
    被      告  甲○○
右列被告因贓物案件，經檢察官提起公訴 (八十九年度偵字第一九０五五號)，本院
判決如左：
    主  文
甲○○收受贓物，累犯，處有期徒刑參月，如易科罰金，以參佰元折算壹日。
    事  實
一、甲○○前因恐嚇罪及違反槍砲彈藥刀械管制條例、肅清煙毒條例等案件，經本院
    分別判處有期徒刑十月、九月及三年五月確定，並接續執行，甫於民國八十九年
    三月二十日假釋執行完畢，猶不知悔改，復於八十九年三月二十日至二十三日間
    某日，在姓名年籍均不詳，綽號「小廖」之人之租住處，明知「小廖」因調現所
    交付之林華漳為發票人，票號ＡＣＴ0000000號，面額一萬三千元，發票
    日期八十九年五月十五日之支票一紙，係來路不明之贓物，竟仍予以收受，而於
    八十九年三月底交付與顏清山（由檢察官另為不起訴處分）以清償先前之債務，
    顏清山再將該票交付王碧英。嗣經王碧英提示後，因該票業經林華漳之妻張景春
    辦理掛失止付而退票，始查得上情。
二、案經臺灣臺中地方法院檢察署檢察官自動檢舉偵查起訴。
    理  由
一、訊據被告甲○○固坦承綽號「小廖」之人於右開時地持系爭支票向伊調現，嗣伊
    並交付該票予顏清山以清償借款等情，惟矢口否認知悉該支票為贓物，辯稱：當
    時「小廖」向伊借錢，並要拿票交換，伊共給「小廖」新台幣一萬三千元，因為
    當時剛出獄，身上有帶一些錢，且伊本來亦有叫「小廖」背書，但「小廖」說這
    是朋友給的客票，沒有問題，始未背書云云。惟查系爭支票是林華漳簽發借予張
    淑慧使用，嗣張淑慧發現遺失，乃請林華漳去掛失止付，林華漳則請配偶張景春
    前往辦理，而顏清山向被告取得該支票後，交付與王碧英，王碧英提示後，因該
    支票業經辦理掛失止付而遭退票等情，已據林華漳、張淑慧、顏清山、王碧英四
    人於警訊中證述甚明，並有遺失票據申報書、掛失止付票據提示人資料查報表、
    支票及退票理由單各一件附卷可稽，是該支票係遺失或遭竊之贓物至明；又被告
    甲○○未能確定「小廖」之真實姓名及地址，足認彼此並非熟稔，被告於偵查中
    復稱「小廖」未於支票背書，只知該人姓廖，故稱其「小廖」等語，是被告既與
    「小廖」並非熟識，「小廖」交付非其本人簽發之支票，復未背書，顯然有違一
    般支票使用之常情，故被告辯稱不知該支票係屬來路不明之贓物，應係飾卸之詞
    ，不足採信，本件事證已明，被告贓物犯行堪予認定。
二、核被告所為，係犯刑法第三百四十九條第一項收受贓物罪，其前因恐嚇罪及違反
    槍砲彈藥刀械管制條例、肅清煙毒條例等案件，經本院分別判處有期徒刑十月、
    九月及三年五月確定，並接續執行，於八十九年三月二十日假釋執行完畢，有台
    灣台中地方法院檢察署刑案資料查註紀錄表及台灣高等法院被告全國前案紀錄表
    各一件附卷可按，其於五年內再犯本件有期徒刑以上之罪，為累犯，應依法加重
    其刑。爰審酌被告犯罪之動機、目的、手段、素行、犯罪所生之損害，及否認犯
    行等一切情狀，量處如主文所示之刑，並諭知易科罰金之折算標準，以示懲儆。
    末查本件被告行為後，刑法第四十一條業於九十年一月十日修正公布，同年月十
    二日生效，修正後刑法第四十一條第一項前段規定「犯最重本刑為五年以下有期
    徒刑以下之刑之罪，而受六個月以下有期徒刑或拘役之宣告，因身體、教育、職
    業、家庭之關係或其他正當事由，執行顯有困難者，得以一元以上三元以下折算
    一日，易科罰金。」，與修正前刑法第四十一條規定「犯最重本刑為三年以下有
    期徒刑以下之刑之罪，而受六個月以下有期徒刑或拘役之宣告，因身體、教育、
    職業、家庭之關係，執行顯有困難者，得以一元以上三元以下折算一日，易科罰
    金。」不同。比較新舊法結果，以新法較有利於行為人，故依刑法第二條第一項
    前段規定，本件自應適用裁判時之法律即修正後刑法第四十一條第一項前段之規
    定，諭知被告易科罰金之折算標準，併此敘明。
據上論斷，應依刑事訴訟法第二百九十九條第一項前段，刑法第二條第一項前段、第
三百四十九條第一項、第四十七條、第四十一條第一項前段，罰金罰鍰提高標準條例
第一條前段、第二條，判決如主文。
中      華      民      國    九十      年      三      月     十二     日
                         臺灣臺中地方法院刑事第三庭
                             審判長法  官  唐 光 義
                                   法  官  張 智 雄
                                   法  官  黃 炫 中
右正本證明與原本無異。
如不服本判決，應於判決送達後十日內向本院提出上訴狀，上訴於臺灣高等法院臺中
分院( 須附繕本 )。
                                    書記官
中      華      民      國    九十      年      三      月     十二     日


司法院資訊處製作；財團法人民間司法改革基金會備份。
